臺灣臺中地方法院刑事判決　　　　　　 96年度訴緝字第445號
公　訴　人　臺灣臺中地方法院檢察署檢察官
被　　　告　丙○○
　　　　　　　　　　二樓之7
上列被告因偽造文書案件，經檢察官提起公訴（93年度撤緩偵字
第161號），本院判決如下：
    主    文
丙○○以詐術得財產上不法之利益，未遂，處有期徒刑伍月，如
易科罰金以銀元參佰元即新臺幣玖佰元折算壹日，減為有期徒刑
貳月又拾伍日，如易科罰金以銀元參佰元即新臺幣玖佰元折算壹
日。扣案偽造之停車證壹張沒收。
    犯罪事實
一、丙○○明知其並無臺中市議會議員之身分，且其所有車牌號
    碼為二Ｑ—三二○六號 (嗣於民國九十二年七月二十四日將
    該車出售)之自用小客車亦未取得臺中市議會核發之停車證
    ，竟於九十一年底間某日，與真實姓名年籍不詳之成年人共
    同基於犯意之聯絡，由丙○○將「二Ｑ-三二○六號」之車
    牌號碼告知該成年人，再由該成年人於不詳時間、地點、以
    不詳方法偽造「臺中市議會停車證21車牌號碼：2Ｑ3206」
    之停車證一張，旋於臺中市○○路與梅川街附近，將該張停
    車證交予丙○○。俟臺中市政府於九十二年七月二十一日修
    正「臺中市公有停車收費自治條例」，於該條例第六條增設
    第四款市議會核發停車證之車輛免收停車費之規定。丙○○
    竟意圖為自己不法之利益，將前開不實之停車證，黏貼於其
    使用車牌號碼為三Ｑ─二二○一號自用小客車擋風玻璃前，
    欲詐取在公有停車格停車可免收停車費之不法利益，並於九
    十二年十月二十一日十一時五十分許，駕駛車號為三Ｑ─二
    二○一號之自用小客車停放於臺中市○○路二三六之三號對
    面公有停車格內，欲以前述停車證詐取免費停車之利益，足
    以生損害於臺中市議會對於停車證管理及臺中市政府對於公
    有停車格計費之正確性，嗣因臺中市政府公有停車場管理員
    許翠芳查覺停車證有異報警處理，而當場查獲尚在車內之丙○○，並扣得上開偽造之停車證一張，丙○○始未得逞。
二、案經臺中市警察局第二分局報告臺灣臺中地方法院檢察署檢
    察官偵查起訴。
    理    由
壹、證據能力部分：
　　證人丁○○於偵查中；證人許翠芳、甲○○於警詢及偵查中
    所證述內容，被告均未聲明異議，本院審酌彼等之言詞陳述
    作成時之情況，各該證人均能自由陳述，依刑事訴訟法第一
    百五十九條之五第二項規定，應有證據能力。
貳、實體部分：
一、訊據被告丙○○固對其如何於上開時間取得前揭不實之停車
    證一張；上揭車號三Ｑ─二二○一號自用小客車擋風玻璃上
    貼有不實之停車證一張及其駕駛該輛自用小客車於上開時地
    停放於臺中市○○路二三六之三號對面公有停車格內，適臺
    中市政府公有停車場管理員許翠芳查覺停車證有異報警處理
    而為警當場查獲並扣得上開偽造之停車證一張之事實坦承不
    諱，惟矢口否認有何行使偽造特種文書及詐欺得利未遂犯行
    ，辯稱：上開不實之停車證係伊友人丁○○於九十一年底交
    予伊，當時伊有問丁○○該停車證是真是假，伊並不知該停
    車證係偽造的。之後因伊所有車號二Ｑ—三二○六號之自用
    小客車於九十二年七月間出售，伊妻子乙○○即將二Ｑ—三
    二○六號自用小客車內之物品包括上開不實之停車證均搬至
    乙○○所使用車號為三Ｑ─二二○一號之自用小客車上。九
    十二年十月二十一日伊開三Ｑ─二二○一號自用小客車時並
    未注意到車上有貼該張停車證，伊並無不法意圖云云。惟查
    ：
(一)被告如何於九十一年底在上開處所取得前揭停車證，嗣被告
    並於九十二年十月二十一日十一時五十分許，駕駛車號三Ｑ
    ─二二○一號自用小客車停放於臺中市○○路二三六之三號
    對面公有停車格內，適臺中市政府公有停車場管理員許翠芳
    查覺該自用小客車上所貼之臺中市議會停車證有異而報警處
    理，並經警趕至現場當場查獲被告，扣得上開偽造之停車證
    一張等節，業據被告於警詢及偵審中坦承不諱，核與證人許
    翠芳於警詢及偵查中證述情節相符，並有照片四張在卷可稽
    ，復有該張偽造之停車證扣案可資佐證，已足認定。
(二)被告於九十二年十月二十一日警詢中即直承：「 (你是否知
    道臺中市議會停車證二一 (號)是屬何人所有？）是林佩樂
    議員所有。」、「 (你和林佩樂議員是否認識，有何關係？
    ）我不認識，也沒有任何關係。」、「 (今日你駕駛三Q-二
    二○一號自用小客車，該張停車證是誰置放在駕駛座前的？
    ）『是我本人置放』的。」等語。嗣於九十二年十一月五日
    偵查中辯稱：「.. 我問他 (丁○○)是真是假，他要我報車
    號給他..。」云云；於九十三年八月二十四日偵查中辯稱：
    「.. 而且當初我是在車上睡覺，我如果有偽造之意圖，『
    我就不會拿一張色澤完全不一樣的，而且沒有鋼印，車號也
    不對』」云云。是徵諸臺中市議會停車證二一號既屬於林佩
    樂議員所有，則「丁○○」又如何能提供另一個真正之臺中
    市議會二一號停車證予被告。再佐以被告既知主動問「丁○○」停車證是真是假等語；被告辯稱：丁○○有說該停車證
    可以照會云云，足見其主觀上亦早已懷疑「丁○○」可能提
    供偽造之停車證予被告，則其又何以輕信「丁○○」稱：其
    所提供之停車證是真的云云。再參之，被告既自九十一年底
    即取得該停車證，又何以直至九十二年十月為警查獲時止，
    均未向臺中市議會或相關人士查證，又何須於為警查獲後辯
    稱不知該停車證可以免繳停車費云云等情，益徵被告所辯不
    實。況證人丁○○於偵查中亦結證：伊未曾提供停車證予丙○○等語，是被告空言辯稱：伊不知該停車證係偽造的云云
    ，要係事後卸責之詞，尚難採信。次查，被告於偵查中已直
    承：伊是為了省停車費等語 (見九十二年度偵字第二○六四
    一號偵查卷第三三頁)。且案發後被告與證人甲○○對話時
    有自行錄音，當時被告陳稱：「.. 他 (丁○○)主動告訴我
    ，丙○○，『報你好康的』，你要不要臺中市議會的停車證
    ，以後就可以怎樣又怎樣.. 把好康的報給我知道，可是我
    也擔心說這個東西會不會造成我的困擾，所以我才一直強調
    說這是真的還是假的，結果他告訴我欠都還可以去照會，我
    還問他說這是誰的，他跟我講是林佩樂的，..。」等語 (見
    本院卷第二七頁被告所提出之譯文)。」，足見被告主觀上
    確有使用該偽造之停車證，以詐得免費停車之不法利益至明
    ，被告辯稱不知使用該停車證可以免繳停車費云云，要難採
    信。
(三)被告於九十三年八月二十四日偵查中辯稱：「.. 而且當初
    我是在車上睡覺，我如果有偽造之意圖，『我就不會拿一張
    色澤完全不一樣的，而且沒有鋼印，車號也不對』。」、「
    （既然前車已經賣掉了，為何還將停車證放在三Q- 二二○
    一號新車上？）因為前車賣掉時發現停車證，才把他拿出來
    放在車上，『因為我車上有放測速器，我是將停車證拿出來
    為了擋測速器』。」、「（當時停車證是如何放的？）放在
    擋風玻璃之左下角，我是為了怕測速器被取締。」云云；嗣
    於審理中則改辯稱：上開停車證係伊妻子放在三Q-二二○一
    號自用小客車上。為警查獲當天伊停車前並不知道車上有放
    停車證，直到停車場管理員會同警方找伊時，伊才知道車上
    有放停車證云云，核其所辯先後已有所不一。況查，證人乙○○於審理中結證：「九十二年七月時我們要把二Ｑ-三二
    ○六號車賣掉，所以把車內的東西移到我的車內，所以我就
    從置物箱把停車證拿到我車子擋風玻璃那邊，那邊有一臺測
    速器。」、「因為當時測速器不是合法的，如果警察臨檢會
    被沒收，我看測速器大小與停車證差不多，所以就放在那個
    位置。」、「 (測速器大小？)長十公分、寬五、六公分、
    厚度一、二公分。」、「 (被告的車賣掉後，他開誰的車？
    ) 被告賣車三天後就有新車，這三天內他有用過我的車。」
    、「 (被告當時就知道你車上有停車證？)不確定。」、「
    (九十二年七月被告賣二Ｑ-三二○六車時，妳使用妳的車多
    久了？)大約二年多，九十年買的。」、「 (開妳的車何時
    開始使用測速器？)不知道何時開始。」、「 (九十二年七
    月被告賣車時，妳使用測速器多久了？)因為不知道何時開
    始使用測速器，所以無法回答用多久了。」、「 (妳開車一
    開始使用測速器放在哪裡？)放在擋風玻璃左下角的位置。
    」
    、「 (妳開車使用測速器，除了把測速器放在擋風玻璃左下
    角外，有無放在其他地點？)從我開車裝測速器時就一直放
    在擋風玻璃左下角，沒有放過其他地方。」云云，亦核與被
    告於審理中所辯：「 (九十二年七月時，三Ｑ-二二○一號
    車你太太開多久？)很久，大約有二年了。」、「 (上開車
    輛你太太何時開始使用測速器？)很久了，從她開這部車時
    就有用了。」、「 (九十二年七月你賣車前到你太太把你車
    內的東西搬到她車內，並且把停車證放在車的擋風玻璃上，
    這段時間她用的測速器有無換過？)沒有。」、「 (這段時
    間她把測速器放哪裡？)『汽車遮陽板』那邊。」、「 (這
    樣放多久了？)很久了，超過一年。」、「 (九十二年十月
    二十一日開該車時，是否就知道停車證已放在那裡？)沒有
    注意到，且我也不知道那裡有測速器。」、「 (這天之前，
    有無開三Ｑ-二二○一號車？)沒有。」云云明顯不符。況上
    開停車證置放位置就在駕駛座前方擋風玻璃下方處，有照片
    二張在卷可憑 (見同上偵卷第十六頁)，則被告於開車時豈
    有不知之理，益證被告嗣後改稱上開停車證係伊妻子放在三
    Ｑ-二二○一號自用小客車上，當日伊開車時不知車上有放
    該停車證云云，要係臨訟卸責之詞；證人乙○○於審理中所
    證要係事後附和、迴護被告之詞，均無足採信。被告於審理
    中請求再傳訊臺中市政府公有停車場管理員或查獲之警員，
    本院因認並無再為此部分調查之必要，併此指明。。
(四)證人甲○○於九十三年九月三十日偵查中即結證稱：「（是
    否知道被告持有二Q-三二○六號臺中市議會停車證之事情？
    ）是被告自己告訴我的，是他幾個禮拜前告訴我的，他說是
    丁○○拿給他的，我認識丁○○，但是我沒有親眼看到丁○○拿本案停車證給被告。」、「（是否知道丁○○持有臺中
    市議會停車證？）知道，但是是被告告訴我的，除此之外我
    沒有看過丁○○另外持有臺中市議會停車證。」等語，於審
    理中亦結證稱：「 (提示九十二年度偵字第二○六四一號偵
    查卷第十四頁停車證，有無看過？)沒有。」、「 (上開停
    車證在被告車內查獲，是否知道為什麼？)我聽被告與丁○○說過這件事。」、「 (有無看過丁○○將停車證交給被告
    ？)只有聽說，沒有看過，是好幾年前聽過，我不是當場聽
    到被告與丁○○對話。」、「 (他們說什麼？)被告說停車
    證是丁○○給他，丁○○知道這件事，聊天時，並沒有說什
    麼，只說有被告被抓到這件事情，我不記得丁○○有無說過
    停車證是他拿給被告的。」、「 (提示本院卷第二十七頁九
    十三年八月二十七日被告與甲○○對話譯文，是否你與被告
    對話內容？)是，我們是談這件事，就是被告跟我說停車證
    是丁○○拿給他。」等語，被告於審理中亦直承：「 (丁○○拿停車證給你時，甲○○沒有看到？)是的，他沒有看到
    。」等語。又被告主觀上如何明知上開停車證係屬偽造，仍
    為圖免繳停車費而將之置放於三Ｑ-二二○一號自用小客車
    上，並於上開時地停車在公有停車格內時為警查獲等節，業
    經本院審認說明如前，且被告所提出之譯文內容 (見本院卷
    第二七至二八頁)既係被告為警查獲後始錄下其與甲○○間
    之對話，自無礙於上開事實之認定。
(五)綜上所述，被告所辯要係事後卸責之詞，不足採信。本案事
    證明確，被告犯行堪以認定。
二、查，被告行為後，刑法第二條、第十一條、第三十八條，均
    於九十四年二月二日修正公布，並自九十五年七月一日起施
    行，且
(一)修正後刑法第二條第一項規定，已將新舊法律適用之「從新
    從輕」原則，改採「從舊從輕」原則，而此規定僅係規範行
    為後法律變更所生新舊法律比較適用之準據法，並非實體刑
    罰法律，自不生行為後法律變更之比較適用之問題，應逕行
    適用新法第二條第一項之規定，為「從舊從輕」之比較。又
    刑法條文雖經修正，但若僅屬單純之文字修飾，或將實務見
    解或法理明文化，而不涉及刑罰之輕重、構成要件之變更，
    或其他有利、不利於行為人之情形者，即無庸依刑法第二條
    第一項之規定比較新舊法，而應依一般法律適用原則，適用
    「裁判時法」處斷（最高法院九十五年十一月十七日第二十
    一次刑事庭會議決議意旨參照）。又修正後刑法第二十五條
    有關未遂犯之規定，僅係將修正前條文改編，實質內容未變
    ，本案有關未遂犯之規定，亦應適用修正後刑法第二十五條
    規定。再者，修正前刑法第二十八條：「二人以上共同『實
    施』犯罪之行為者，皆為正犯。」與修正後同條：「二人以
    上共同『實行』犯罪之行為者，皆為正犯。」之規定，二者
    在用語上固有不同，惟其修法理由乃在原「實施」一詞之範
    圍，在解釋上是否包括「陰謀共同正犯」及「預備共同正犯
    」存有爭議，為杜爭議，明白宣示本條不包括「陰謀共同正
    犯」及「預備共同正犯」，但仍包括共謀共同正犯，乃將「
    實施」修正為「實行」，此觀諸立法理由說明即明，此部分
    「法律修正後，既無有利、不利之情形，依照上開說明，應
    適用裁判時」即修正後刑法第二十八條規定（最高法院九十
    六年度臺上字第八二七號判決意旨參照)。
(二)被告行為後，罰金罰鍰提高標準條例第二條業已刪除，而刑
    法第四十一條第一項前段關於易科罰金之折算標準已由舊法
    之銀元一百元、二百元、三百元修正為新臺幣（下同）一千
    元、二千元、三千元，因屬科刑規範事項之變更，其折算標
    準為裁判時所應諭知，自有就新舊法規定比較之必要，經比
    較新舊法結果，以被告行為時之舊法較為有利於被告，是依
    修正後刑法第二條第一項前段之規定，本件應適用被告行為
    時之舊法即依修正前刑法第四十一條第一項前段、修正前罰
    金罰鍰提高標準條例第二條、現行法規所定貨幣單位折算新
    臺幣標準第二條之規定，諭知以銀元三百元即新臺幣九百元
    折算一日為易科罰金之折算標準。
(三)又被告行為後，刑法第三十三條第五款亦於九十四年二月二
    日修正公布，並自九十五年七月一日起施行；修正後刑法第
    三十三條第五款規定「罰金：新臺幣一千元以上，以百元計
    算之」，與修正前刑法第三十三條第五款規定「罰金：一元
    以上」不同。比較新舊法結果，以舊法較有利於被告，故依
    刑法第二條第一項前段規定，本案關於刑法第三百三十九條
    第二項、第二百十二條之法定刑罰金部分，自應適用行為時
    之法律即修正前刑法第三十三條第五款規定決定其罰金部分
    之法定刑。
(四)至關於刑法第三百三十九條第二項、第二百十二條法定刑為
    罰金之「提高標準」之新舊法適用問題，因被告行為後，刑
    法施行法第一條之一於九十五年六月十四日修正公布增訂。
    修正增訂之刑法施行法第一條之一規定：「中華民國九十四
    年一月七日刑法修正施行後（按指九十五年七月一日），刑
    法分則編所定罰金之貨幣單位為新臺幣。九十四年一月七日
    刑法修正時，刑法分則編未修正之條文定有罰金者，自九十
    四年一月七日刑法修正施行後，就其所定數額提高為三十倍
    。但七十二年六月二十六日到九十四年一月七日新增或修正
    之條文，就其所定數額提高為三倍」。且刑法施行法第一條
    之一之立法理由謂「刑法二十四年施行後，為解決國民所得
    經濟水準已大幅提昇問題，有關罰金罰鍰倍數之調整及銀元
    與新臺幣之折算標準，訂有罰金罰鍰提高標準條例及現行法
    規所定貨幣單位折算新臺幣條例，除罰金以一銀元折算三元
    新臺幣外，並將七十二年六月二十六日以前修正之刑法部分
    條文罰金數額提高為十倍，其後修正者則不再提高倍數，亦
    即刑法分則各罪罰金數額視為前開情形分別提高三十倍或三
    倍，考量新修正刑法施行後，不再適用現行法規所定貨幣單
    位折算新臺幣條例，為使罰金數額趨於一致，避免衍生新舊
    法比較適用問題，以緩和實務適用法律之衝擊，爰於不變動
    罰金數額之前提下，規定第二項如上」。查，本件被告所犯
    刑法第三百三十九條第二項、第二百十二條之罪之法定刑均
    有罰金刑（銀元一千元以下），且為刑法分則編未修正之條
    文而定有罰金刑者；於刑法施行法第一條之一修正增訂前，
    其貨幣單位為銀元，罰金刑之提高標準應適用罰金罰鍰提高
    標準條例第一條之規定「依法律應處罰金、罰鍰者，就其原
    定數額得提高為二倍至十倍」，而再依現行法規所定貨幣單
    位折算新臺幣條例第二條規定：「現行法規所定金額之貨幣
    單位為圓、銀元或元者，以新臺幣元之三倍折算之」，如換
    算為新臺幣，經比較新舊法規定結果，關於法定刑為罰金部
    分之提高標準，「新舊法均無不利之情形」，依照前揭說明
    ，本案關於刑法第三百三十九條第二項、第二百十二條之法
    定刑罰金提高標準部分，自應適用裁判時之法律即刑法施行
    法第一條之一（最高法院九十六年度臺上字第八二七號、一
    一三六號判決意旨參照）。
(五)修正後之刑法刪除第五十五條關於牽連犯之規定。本件被告
    所犯行使偽造特種文書罪及詐欺得利未遂罪間，原具有方法
    、目的之牽連犯關係，依修正前即行為時之規定，應從一重
    之殺人未遂罪處斷；依修正後之刑法既已刪除牽連犯之規定
    ，則所犯上開二罪應依數罪併罰之規定分論併罰。比較新舊
    法之規定，修正後之規定並非較有利於被告，故依刑法第二
    條第一項前段之規定，應適用行為時之法律，即適用修正前
    刑法第五十五條牽連犯之規定，從一重之詐欺得利未遂罪處
    斷。
(六)刑法第三十八條第三項修正前規定：「第一項第二款、第三
    款之物，以屬於『犯人』者為限，得沒收之。但有特別規定
    者，依其規定。」，修正後雖規定為：「第一項第二款、第
    三款之物，以屬於『犯罪行為人』者為限，得沒收之。但有
    特別規定者，依其規定。」，此部分修正對被告而言雖無有
    利、不利問題。惟按沒收為從刑，與主刑有從屬關係，倘主
    刑與從刑均已修正，經依刑法第二條第一項就主刑比較結果
    ，應適用最有利之修正前舊法時，依從刑附屬於主刑之原則
    ，自不得就新舊法予以割裂適用，應一律適用修正前之舊法
    (最高法院九十年度臺上字第四五二六號、一七三一號判決
    意旨參照)，依據上開說明，本案就沒收部分應依修正前刑
    法第三十八條第一項第二款規定宣告沒收。
三、按刑法處罰偽造文書罪之主旨，所以保護文書之實質的真正
    ，雖尚以足生損害於公眾或他人為要件之一，亦衹以有損害
    之虞為已足，有無實受損害，在所不問，且此所謂損害，亦
    不以經濟價值為限(最高法院五十一年臺上字第一一一一號
    判例意旨參照)。是核被告丙○○所為，係犯刑法第二百十
    六條、第二百十二條之行使偽造特種文書罪及第三百三十九
    條第二項、第三項之詐欺得利未遂罪。查，被告係先將車號
    告知上開不詳之成年人後，始由該成年人偽造上開停車證再
    交予被告使用，業據被告供明在卷，則被告與上開姓名不詳
    之成年人間，就上揭偽造特種文書及行使偽造特種文書犯行
    ，自具有犯意聯絡與行為分擔，均為共同正犯。至上開成年
    人偽造前揭停車證時，臺中市政府既尚未修正「臺中市公有
    停車收費自治條例」，於該條例第六條增設第四款市議會核
    發停車證之車輛免收停車費之規定，即難遽認該成年人就被
    告所犯詐欺得利未遂罪部分亦有犯意聯絡與行為分擔，附此
    指明。又被告偽造特種文書後復持以行使，其偽造之低度行
    為應為行使之高度行為所吸收，不另論罪。再檢察官起訴書
    以被告既係在臺中市政府於九十二年七月二十一日修正「臺
    中市公有停車收費自治條例」，於該條例第六條增設第四款
    市議會核發停車證之車輛免收停車費之規定前即偽造該停車
    證，並無何實質利益，而誤認被告不構成刑法第二百十二條
    之罪云云，揆諸首開說明，自有誤會，且因被告此部分犯行
    與經檢察官起訴之行使偽造特種文書罪部分具有實質上一罪
    關係，而為起訴效力所及，本院自應併予審理，且檢察官就
    該部分所為不另為不起訴處分之說明，自屬無效。再者，被
    告已著手於詐欺得利行為之實行而不遂，為未遂犯，爰依修
    正後刑法第二十五條第二項規定減輕其刑。被告所犯行使偽
    造特種文書及詐欺得利未遂二罪間，具有方法結果之牽連關
    係，為牽連犯，應依修正前刑法第五十五條規定，從一重之
    詐欺得利未遂罪處斷。爰審酌被告犯罪之動機、目的、手段
    、所生危害及其犯罪後飾詞卸責，未見悔意，態度不佳等一
    切情狀，量處如主文所示之刑，併諭知易科罰金之折算標準
    。且查，被告本案犯罪時間，係在九十六年四月二十四日以
    前，於中華民國九十六年罪犯減刑條例施行前經本院發布通
    緝，於該減刑條例施行後自動向本院報到歸案，被告所犯之
    罪，合於減刑條件，爰依中華民國九十六年罪犯減刑條例第
    二條第一項第三款、第七條、第九條規定，減其宣告刑期二
    分之一，並諭知易科罰金之折算標準。又扣案偽造之停車證
    一張，核係被告所有供犯罪所用之物，應依修正前刑法第三
    十八條第一項第二款規定，予以宣告沒收。
四、按「原判決係認定上訴人所犯竊佔、行使偽造私文書及使公
    務員登載不實公文書三罪間，具有方法與結果之牽連關係，
    應依牽連犯規定從一重之行使偽造私文書罪處斷，其中所犯
    使公務員登載不實公文書罪，因屬輕罪部分，其罪名及刑名
    ，均無須於判決主文內顯示，原判決就此部分於理由內說明
    上訴人與龔天富為共同正犯，而未於主文內載明『共同』字
    檥，於法並無不合，上訴人指為違法，容有誤會。」 (最高
    法院七十九年度臺上字第二四四二號判決意旨參照)。又裁
    判上一罪（連續犯、牽連犯、想像競合犯），其輕罪部分為
    共犯，重罪部分為單獨犯，判決主文依重罪部分之單獨犯論
    科，其「據上論斷」一欄，不應引用刑法第二十八條。蓋以
    判決主文係依重罪部分之單獨犯論科，而非依輕罪部分之共
    犯論科，自無引用共犯條文之必要，均附此指明。
據上論斷，應依刑事訴訟法第二百九十九條第一項前段，中華民
國九十六年罪犯減刑條例第二條第一項第三款、第七條、第九條
，刑法第二條第一項、第二百十六條、第二百十二條、第三百三
十九條第二項、第三項、第二十五條第二項、修正前刑法第五十
五條、第四十一條第一項前段、第三十八條第一項第二款，刑法
施行法第一條之一，修正前罰金罰鍰提高標準條例第二條，現行
法規所定貨幣單位折算新臺幣標準第二條，判決如主文。
中　　華　　民　　國　　96　　年　　12　　月　　13　　日
                    臺灣臺中地方法院刑事第十庭
                        審判長法　官  賴  妙  雲
                        　    法　官  黃  炫  中
　                            法  官  江  奇  峰
上正本證明與原本無異。
如不服本判決，應於判決送達後十日內向本院提出上訴狀，上訴
於臺灣高等法院臺中分院 (須附繕本)。
                              書記官  江  慧  貞
中　　華　　民　　國　　96　　年　　12　　月　　13　　日
附錄本案論罪法條全文：
中華民國刑法
第  212 條  （偽造變造特種文書罪）
偽造、變造護照、旅券、免許證、特許證及關於品行、能力服務
或其他相類之證書、介紹書，足以生損害於公眾或他人者，處一
年以下有期徒刑、拘役或三百元以下罰金。
第  216 條  （行使偽造變造或登載不實之文書罪）
行使第二百十條至第二百十五條之文書者，依偽造、變造文書或
登載不實事項或使登載不實事項之規定處斷。
第  339 條  （普通詐欺罪）
意圖為自己或第三人不法之所有，以詐術使人將本人或第三人之
物交付者，處五年以下有期徒刑、拘役或科或併科一千元以下罰
金。
以前項方法得財產上不法之利益或使第三人得之者，亦同。
前二項之未遂犯罰之。
